臺灣新竹地方法院刑事判決　　　　　　　　　　　　　九十三年度訴字第一四七號
　　公　訴　人　臺灣新竹地方法院檢察署檢察官
　　被　　　告　甲○○　男　三.
右列被告因違反槍砲彈藥刀械管制條例案件，經檢察官提起公訴（九十三年度偵字第
九○三號），本院依簡式審判程序判決如左：
    主  文
甲○○未經許可，持有可發射子彈具有殺傷力之改造右輪手槍，處有期徒刑壹年貳月
，併科罰金新臺幣伍萬元，罰金如易服勞役，以新臺幣玖佰元即銀元佰元折算壹日
。扣案之仿轉輪手槍製造之改造右輪手槍（槍枝管制編號：0000000000號
）壹枝沒收。
    事  實
一、甲○○明知具有殺傷力之各式槍枝及子彈，非經主管機關許可不得擅自持有，竟
    未經許可，於民國九十三年一月二十五日某時許，在桃園縣中壢市某夜市，向夜
    市裡設攤販賣ＢＢ槍之姓名、年籍不詳之人，以新臺幣七千元之代價，購買可發
    射子彈具有殺傷力之仿轉輪手槍製造之玩具手槍，車通槍管內阻鐵及換裝土造轉
    輪而成之改造右輪手槍一枝（槍枝管制編號：0000000000號）、子彈
    二顆（起訴書原記載被告持有具殺傷力之改造子彈數量為八顆，惟經送鑑定，採
    樣三顆試射結果，二顆可擊發，認具殺傷力；一顆無法擊發，認不具殺傷力，公
    訴檢察官於蒞庭時已當庭更正被告持有具殺傷力之改造子彈數量為二顆，詳後述
    ）及彈輪二個（經鑑驗後認均係玩具槍用金屬轉輪）而無故持有，並將之置於其
    位於新竹縣竹北市○○○路四九四號住處房間之桌上。嗣於同年二月一日晚上七
    時五十分許，在前揭處所，為警執行搜索時而當場查獲，並扣得上開改造右輪手
    槍一枝、子彈二顆及彈輪二個，始得悉上情。
二、案經新竹市警察局移送臺灣新竹地方法院檢察署檢察官偵查起訴。
    理  由
一、本件被告甲○○所犯未經許可，持有可發射子彈具有殺傷力之改造手槍及未經許
    可持有子彈罪，均非死刑、無期徒刑、最輕本刑為三年以上有期徒刑之罪，或非
    高等法院管轄第一審之案件，被告於本院準備程序進行中，就被訴事實為有罪之
    陳述，經本院合議庭認合於新修正刑事訴訟法第二百七十三條之一之規定，裁定
    進行簡式審判程序，均合先敘明。
二、右揭犯罪事實，業據被告甲○○於警、偵訊及本院行準備程序、簡式審判程序時
    均坦承不諱，並有扣案之具殺傷力改造右輪手槍一枝及子彈二顆，經送鑑驗結果
    ：「一、送鑑改造右輪手槍壹枝（槍枝管制編號：0000000000），認
    係仿轉輪手槍製造之玩具手槍車通槍管內阻鐵及換裝土造轉輪而成之改造手槍，
    機械性能良好，可擊發試用子彈，認具殺傷力。二、送鑑改造子彈捌顆，認均係
    土造子彈（具直徑約五ｍｍ金屬彈頭），經採樣顆試射結果：貳顆，可擊發，
    認具殺傷力；壹顆，無法擊發，認不具殺傷力。」可資佐憑，此有內政部警政署
    刑事警察局九十三年三月四日刑鑑字第○九三○○二八一七八號槍彈鑑定書在卷
    可稽（見臺灣新竹地方法院檢察署九十三年度偵字第九○三號偵查卷第二十七至
    三十一頁，此外，復有九十三年二月一日下午七時五十分許為警查獲時所攝照片
    四幀附卷為憑（見上開偵查卷第十、十一頁）。被告上開任意性之自白應與事實
    相符，本件事證明確，被告犯行堪以認定，應予依法論科。
三、核被告甲○○所為，係犯槍砲彈藥刀械管制條例第十一條第四項之未經許可，持
    有可發射子彈具有殺傷力之改造手槍罪及同條例第十二條第四項之未經許可，持
    有子彈罪。起訴書雖記載被告未經許可持有子彈之數量為八顆，惟該八顆扣案之
    子彈經送鑑驗，採樣三顆試射結果：二顆可擊發，認具殺傷力；一顆無法擊發，
    認不具殺傷力一節，有內政部警政署刑事警察局前揭槍彈鑑定書在卷為憑，復經
    本院依職權央請內政部警政署刑事警察局將其餘未經試射之五顆子彈一併鑑定是
    否均具有殺傷力，函覆以：「對於土改造子彈之複鑑部份，除經鑑驗均未具殺傷
    力之案件外，將不再受理剩餘三分之二未經採樣試射之土改造子彈試射鑑定。」
    等情，有該局九十三年七月六日刑鑑字第○九三○一二七六六九號函在卷可佐，
    此部分亦經檢察官於準備程序時當庭更正被告未經許可持有子彈之數量為二顆無
    訛，併予敘明。被告於同時、地未經許可，持有可發射子彈具有殺傷力之改造手
    槍及未經許可，持有子彈犯行，係一行為觸犯數罪名，為想像競合犯，應依刑法
    第五十五條前段之規定，從一情節較重之未經許可，持有其他可發射子彈具有殺
    傷力之改造手槍罪論處。爰審酌被告持有改造槍彈之行為，對於社會治安有潛在
    性之威脅，實值非難，兼衡其犯罪後坦承犯行，頗具悔意，態度良好，且未持上
    開改造槍彈從事不法行為，未造成社會實際危害等一切情狀，量處如主文所示之
    刑，罰金部分並諭知易服勞役之折算標準。
四、扣案之可發射子彈具有殺傷力之改造右輪手槍一枝（槍枝管制編號：00000
    00000號），具有殺傷力，係屬違禁物，應依刑法第三十八條第一項第一款
    規定宣告沒收。又扣案之子彈二顆，經送鑑驗結果，認具殺傷力，惟既已經鑑定
    單位試射，子彈彈殼、彈頭均已分離，自不具殺傷力，而非屬違禁物；其餘扣案
    之彈輪二個，經鑑驗結果認係玩具槍用金屬轉輪，改造經試射之子彈一顆，鑑驗
    結果認不具殺傷力及改造子彈五顆，復查無其他積極證據足資證明均係具有殺傷
    力之違禁物而應予沒收，爰均不另為沒收之諭知，附此說明。
據上論斷，應依刑事訴訟法第二百七十三條之一第一項、第二百九十九條第一項前段
，槍砲彈藥刀械管制條例第十一條第四項、第十二條第四項，刑法第十一條前段、第
五十五條、第四十二條第二項、第三十八條第一項第一款，罰金罰鍰提高標準條例第
二條，現行法規所定貨幣單位折算新臺幣條例第二條，判決如主文。
本案經檢察官鍾曉亞到庭執行職務。
中　　　華　　　民　　　國　　九十三　　年　　　八　　　月　　 十八 　　日
                                    臺灣新竹地方法院刑事第四庭
                                        法  官  蔡　欣　怡
右正本證明與原本無異。
如不服本判決，應於判決送達後十日內向本院提出上訴狀( 應附繕本 )，上訴於臺灣
高等法院。
                                        書記官  鄭　敏　郎
中　　　華　　　民　　　國　　九十三　　年　　　八　　　月　　 十八 　　日
附錄本案論罪科刑法條全文：
槍砲彈藥刀械管制條例第十一條第四項
未經許可，持有、寄藏或意圖販賣而陳列第一項所列槍砲者，處一年以上七年以下有
期徒刑，併科新臺幣七百萬元以下罰金。
槍砲彈藥刀械管制條例第十二條第四項
未經許可持有、寄藏或意圖販賣而陳列子彈者，處五年以下有期徒刑，併科新臺幣三
百萬元以下罰金。
